【裁判字號】    95,勞小上,1
【裁判日期】    950120
【裁判案由】    給付薪資等
【裁判全文】
臺灣臺中地方法院民事裁定  95年度勞小上字第1號
上  訴  人  世儒實業股份有限公司
法定代理人  孔令群
被  上訴人  甲○○
上列當事人間請求給付薪資等事件，上訴人對於中華民國94年10
月26日本院台中簡易庭94年度中勞小字第59號小額訴訟判決提起
上訴，本院裁定如下：
    主    文
上訴駁回。
第二審訴訟費用新臺幣壹仟伍佰元由上訴人負擔。
    理    由
一、按對於小額程序之第一審裁判之上訴或抗告，非以其違背法
    令為理由，不得為之；又上訴狀內應記載上訴理由，表明(
    一)原判決所違背之法令及其具體內容。(二)依訴訟資料可
    認為原判決有違背法令之具體事實。民事訴訟法第436條之2
    4第2項、第436條之25分別定有明文。又所謂判決有違背法
    令，乃指判決不適用法規或適用不當，亦為同法第468條所
    明定，此亦為小額事件之上訴程序所準用（民事訴訟法第43
    6條之32第2項參照）。而以判決有不適用法規或適用不當為
    上訴理由時，其上訴狀或理由書應有具體之指摘，並揭示該
    法規之條項或內容，若係成文法以外之法則，應揭示該法則
    之旨趣，倘為司法院解釋或最高法院之判例，則應揭示該判
    解之字號或其內容，如依民事訴訟法第469條所列第1款至第
    5款理由提起上訴時（第6款未準用，參照民事訴訟法第436
    條之32第2項規定），其上訴狀或理由書應揭示合於該條款
    之事實，上訴理由狀如未依此項方法表明者，即難認為已對
    原判決之違背法令有具體之揭示，其上訴自難認為合法，最
    高法院著有71年台上字第314號判例可資參照。又上訴不合
    程式或已逾期間或法律上不應淮許者，第二審法院應以裁定
    駁回之；民事訴訟法第471條第1項、第444條第1項前段，亦
    有明文。且此於小額事件之上訴程序亦準用之，參照民事訴
    訟法第436條之32第2項之規定自明。
二、本件上訴人係對於小額訴訟之第一審判決提起上訴，核其上
    訴理由意旨略以：上訴人未收到第2次開庭通知書，原審就
    此結案並不公平，爰依法提起上訴等語。經查，本件原審94
    年10月12日第2次開庭之通知於94年9月29日已由林口郵局向
    上訴人之訴訟代理人陳報送達地址即台北縣林口鄉○○路○
    段88巷18弄13號送達，因未能於該址晤得上代訴人訴訟代理
    人，亦無受領文書之同居人或受僱人，致為寄存送達，並經
    郵務人員將送達通知書寄存於台北縣政府警察局林口分駐所
    以為送達，業經本院調取該卷宗查明在案，是原審就第2次
    開庭通知已合法送達於上訴人，並生合法送達之效力自明；
    況本件上訴理由復未具體指摘原審判決有何不適用法規或適
    用法規不當，或有何民事訴訟法第469條第1款至第5款所列
    各款之情形，其上訴理由即不合前開民事訴訟法第436條之
    25所定之程式。上訴意旨，徒執上開情詞，指摘原判決不當
    ，求予廢棄改判，而未依上揭意旨具體說明就有如何不適用
    法規或適用不當之處，並揭示該法規之條項或其內容之事實
    ，難認對該判決之如何違背法令已有具體指摘。參諸上開說
    明，自不得謂已合法表明上訴理由，從而本件上訴，顯難認
    為合法，應予駁回。
三、據上論結，本件上訴為不合法，依民事訴訟法第436條之32
    第1項、第2項、第444條第1項、第95條、第78條、第436條
    之19第1項，裁定如主文。
中    華    民    國    95    年    1    月    20    日
                  民事第二庭審判長法  官  許冰芬
                                  法  官  陳春長
                                  法  官  涂秀玲
正本係照原本作成
不得抗告
中    華    民    國    95    年    1    月    20    日
                                  書記官


司法院資訊處製作；財團法人民間司法改革基金會備份。
